# GUSTAVO SCARMAGNAN

#### Contato

#### Telefone:

(11) 98725-3358

#### **Email:**

guscarmagnan@gmail.com

#### **Endereço:**

Taboão da Serra, São Paulo

## Formação

**Engenharia de Produção** Universidade São Judas, 2023.

## Analise e Desenvolvimento de Sistemas

Faculdades Metropolitanas Unidas (FMU), 2024.

## Pós Graduação

#### **Engenharia de Software**

Faculdade Estácio, Cursando 1 Semestre.

## **Habilidades**

- HTML
- CSS
- JavaScript
- React
- Pvthon
- Java

### **Idiomas**

- Português Nativo
- Inglês Fluente

#### Resumo

Desenvolvedor Front-End trabalhando com HTML/CSS, JavaScript para entregar uma experiência excepcional ao cliente, adepto a contribuir em um ambiente de trabalho colaborativo. Apaixonado em aprender e desenvolver, e com um desejo de aplicar essas habilidades para enfrentar problemas mais complexos e continuar encontrando caminhos para maximizar a eficiência do usuário.

## **Experiencia Profissional**

• 2018 - 2019 Analista de Suporte Jr.

### CTIS Tecnologia SA, Nov 2018 - Mar 2019

Responsável por realizar o suporte em problemas apresentados nos aparelhos de informática e nos servidores de instituições como Policia civil, Policia Rodoviária e Hospitais.

2023

## Estágiario Engenharia de produção

## AMC - Serviços educacionais LTDA, 2023 - Dez 2023

Pesquisa e estudos sobre o que o mercado exige dos profissionais da área, Prospecção de parcerias com possibilidades de extensão das práticas em ambientes externos ou internos.

## Certificados

#### Programação em Python.

Prime Cursos, Abril 2018 - 50hrs

MASP/8D - Metodologia de analise e solução de problemas.

Treinamentos A3, Abril 2023 - 10hrs

### **Portfolio**

https://gustavoscarmagnan.github.io/Portfolio/